臺灣屏東地方法院刑事判決　　　　　　　 94年度訴字第153號
公　訴　人　臺灣屏東地方法院檢察署檢察官
被　　　告　甲○○　男　30歲.
　　　　　　　　　　　號
上列被告因違反毒品危害防制條例案件，經檢察官提起公訴及移
送併案審理（起訴案號：94年度毒偵字第77號，併辦案號：94年
度毒偵字第623 號），本院裁定改依簡式審判程序審理，判決如
下：
    主  文
甲○○連續施用第一級毒品，累犯，處有期徒刑壹年貳月。附表
一編號一、二、附表二編號一、附表三編號一、二所示之物均沒
收銷燬之。又連續施用第二級毒品，累犯，處有期徒刑壹年。應
執行有期徒刑貳年。附表一編號一、二、附表二編號一、附表三
編號一、二所示之物均沒收銷燬之。
    事  實
一、甲○○於民國八十七年間，因竊盜案件，經法院判處有期徒
    刑一年確定，九十年二月十三日縮刑期滿執行完畢。
二、甲○○復於八十八年間，因施用毒品案件，經本院以八十八
    年度毒聲字第二二四五號裁定送觀觀察、勒戒後，認有繼續
    施用毒品傾向，由本院以八十八年度毒聲字第二六四一號裁
    定送強制戒治，嗣因強制戒治期滿，經臺灣屏東地方法院檢
    察署檢察官於八十九年十二月十三日，以八十九年度戒毒偵
    字第四九○號為不起訴處分確定。再於九十年間，因施用毒
    品案件，經臺灣屏東地方法院檢察署檢察官聲請強制戒治並
    提起公訴，刑責部分，經本院於九十年十二月三十一日以九
    十年度訴字第八七九號，就其施用第一級、第二級毒品部分
    ，分別判處有期徒刑八月、四月，合併應執行有期徒刑十月
    確定；強制戒治部分，由本院以九十年度毒聲字第一六七○
    號裁定送強制戒治，強制戒治期間內因認無繼續施用毒品傾
    向，由本院以九十一年度毒聲字第一○二號裁定停止戒治，
    所餘戒治期間交付保護管束，惟甲○○於保護管束期間內，
    仍不知警惕，復因施用毒品案件，經臺灣屏東地方法院檢察
    署檢察官聲請撤銷停止戒治並提起公訴，刑責部分，由本院
    於九十一年十一月二十六日，以九十一年度訴字第三二四號
    判處有期徒刑一年確定；撤銷停止強制戒治部分，則由本院
    以九十一年度毒聲字第四四三號撤銷停止強制戒治，令入戒
    治處所繼續施以強制戒治，於九十二年二月四日因戒治期滿
    出所，接續執行前開有期徒刑十月、一年，甫於九十三年七
    月五日因縮短刑期假釋出監，所餘刑期交付保護管束，假釋
    期滿日為九十三年十一月五日。
三、詎甲○○於假釋期間，猶不知戒除毒癮，於強制戒治執行完
    畢釋放後五年內，明知海洛因及甲基安非他命業經政府公告
    列為毒品危害防制條例第二條第二項之第一級毒品及第二級
    毒品，竟基於施用第一級毒品海洛因之概括犯意，自九十三
    年九月中旬間某日起，至九十四年一月十一日中午十二時許
    止，在屏東縣東港鎮○○路○段一四七號住處房間內，以平
    均每日施用一次之頻率，將海洛因摻水置入針筒注射血管之
    方式，連續施用第一級毒品海洛因多次；另基於施用第二級
    毒品甲基安非他命之概括犯意，自九十三年九月中旬間某日
    起，至九十四年一月十一日中午十二時許止，在上開處所房
    間內，以平均三日施用一次之頻率，將甲基安非他命置入玻
    璃管內，引火燒烤後吸食煙霧之方式，連續施用第二級毒品
    甲基安非他命多次。嗣為警分別於：九十三年十一月二十
    六日七時五十分許，經甲○○之母蘇鈺堤報警在屏東縣東港
    鎮○○里○○路○段一四七號處所四樓房間內查獲，並扣得
    附表一所示之物；九十三年十二月三十日八時三十分許，
    為警在上開住處三樓房間內查獲，扣得附表二所示之物；
    九十四年一月十四日十四時十分許，為警在屏東縣新園鄉○
    ○村○○路一八九號後空屋處查獲，扣得附表三所示之物
四、案經屏東縣警察局東港分局報請臺灣屏東地方法院檢察署檢
    察官偵查起訴暨移送併案審理。
      理  由
一、訊據被告甲○○對於上揭犯罪事實坦承不諱，並有如附表一
    、二、三所示之物扣案可資佐證，而被告於九十三年十一月
    二十六日、九十三年十二月三十日、九十四年一月十四日經
    警採尿送驗，發現其尿液中確呈甲基安非他命及嗎啡陽性反
    應，有屏東衛生局煙毒及麻醉藥品類委託檢驗結果通知書三
    紙在卷可證（九十四年度毒偵字第七七號卷第六頁、九十四
    年度毒偵字第二０三號卷第二六頁、屏東縣警察局東港分局
    東警分刑字第０九四００００三七六號卷第一頁）。又附表
    一編號一、二、附表二編號一、附表三編號一、二之物，經
    書二紙、高雄醫學大學附設中和紀念醫院檢驗報告三紙在卷
    可稽（九十四年度毒偵字第二０三號卷第十六頁、本院卷第
    三七頁、第二一頁、第二二頁、第二七頁），是其有施用第
    一級毒品海洛因、第二級毒品甲基安非他命之事實，應可確
    信，又被告曾於八十八年間，因施用毒品案件，經本院以八
    十八年度毒聲字第二二四五號裁定送觀觀察、勒戒後，認有
    繼續施用毒品傾向，由本院以八十八年度毒聲字第二六四一
    號裁定送強制戒治，嗣因強制戒治期滿，經臺灣屏東地方法
    院檢察署檢察官於八十九年十二月十三日，以八十九年度戒
    毒偵字第四九○號為不起訴處分確定。再於九十年間，因施
    用毒品案件，經臺灣屏東地方法院檢察署檢察官聲請強制戒
    治並提起公訴，刑責部分，經本院於九十年十二月三十一日
    以九十年度訴字第八七九號，就其施用第一級、第二級毒品
    部分，分別判處有期徒刑八月、四月，合併應執行有期徒刑
    十月確定；強制戒治部分，由本院以九十年度毒聲字第一六
    七○號裁定送強制戒治，強制戒治期間內因認無繼續施用毒
    品傾向，由本院以九十一年度毒聲字第一○二號裁定停止戒
    治，所餘戒治期間交付保護管束，惟甲○○於保護管束期間
    內，仍不知警惕，復因施用毒品案件，經臺灣屏東地方法院
    檢察署檢察官聲請撤銷停止戒治並提起公訴，刑責部分，由
    本院於九十一年十一月二十六日，以九十一年度訴字第三二
    四號判處有期徒刑一年確定；撤銷停止強制戒治部分，則由
    本院以九十一年度毒聲字第四四三號撤銷停止強制戒治，令
    入戒治處所繼續施以強制戒治，於九十二年二月四日因戒治
    期滿出所，接續執行前開有期徒刑十月、一年，甫於九十三
    年七月五日因縮短刑期假釋出監，所餘刑期交付保護管束，
    假釋期滿日為九十三年十一月五日之事實，有臺灣屏東地方
    法院檢察署刑案資料查註紀錄表、臺灣高等法院被告全國前
    案紀錄表在卷足憑，本件事證已明，被告於強制戒治執行完
    畢釋放後五年內，施用第一級、第二級毒品之犯行洵堪認定
    。
二、按海洛因、甲基安非他命分別為毒品危害防制條例第二條第
    二項所定之第一級毒品及第二級毒品，是核被告所為，其施
    用第一級毒品之行為，係犯毒品危害防制條例第十條第一項
    之施用第一級毒品罪；其施用第二級毒品之行為，係犯同條
    第二項之施用第二級毒品罪。其持有第一級毒品海洛因、第
    二級毒品甲基安非他命，嗣進而施用之，持有之低度行為應
    為施用之高度行為所吸收，不另論罪。被告多次施用海洛因
    、甲基安非他命，分別係時間密接，犯罪構成要件相同，顯
    各係基於概括犯意為之，應依連續犯規定各論處一罪，並分
    別加重其刑。被告所犯施用第一級毒品罪及施用第二級毒品
    罪間，犯意各別，構成要件互殊，應予分論併罰。又被告曾
    於八十七年間，因竊盜案件，經法院判處有期徒刑一年確定
    ，九十年二月十三日縮刑期滿執行完畢，有臺灣屏東地方法
    院檢察署刑案資料查註紀錄表、臺灣高等法院被告全國前案
    紀錄表在卷足憑，其於執行完畢後五年內，再犯本件有期徒
    刑以上之罪，為累犯，應依刑法第四十七條規定加重其刑，
    並均遞加重之。爰審酌被告前因施用毒品犯行，經觀察、勒
    戒及強制戒治後，仍故態復萌，再予施用毒品不輟，無視於
    毒品對於自身健康之戕害及國家對於杜絕毒品犯罪之禁令，
    並審酌被告施用毒品之次數、犯後坦承犯行，態度尚佳等一
    切情狀，分別量處如主文所示之刑，並定應執行之刑。又附
    表一編號一、附表三編號一之物，經送檢驗結果，均含有海
    洛因成分，其上之包裝袋，因與毒品無法析離，參酌法務部
    調查局九十三年十一月十六日調科壹字第○九三六二三九六
    五五○號函，應整體視為毒品，附表一編號二、附表二編號
    一、附表三編號二之物，經送檢驗結果，均含有無從析離之
    海洛因成分，均依毒品危害防制條例第十八條第一項前段之
    規定併予宣告沒收銷燬之。
據上論斷，應依刑事訴訟法第二百九十九條第一項前段、第二百
七十三條之一第一項、毒品危害防制條例第十條第一項、第二項
、第十八條第一項前段、刑法第十一條、第五十六條、第四十七
條、第五十一條第五款，判決如主文。
本案經檢察官何克昌到庭執行職務。
中　　華　　民　　國　　94　　年　　4 　　月　　29　　日
                  刑事第三庭    法  官  柯雅惠
以上正本證明與原本無異。
如不服本判決應於收受本判決送達後十日內向本院提出上訴書狀
，其未敘述上訴理由者，並得於提起上訴後十日內向本院補提理
由書狀（均須按他造當事人之人數附繕本）「切勿逕送上級法院
」
中　　華　　民　　國　　94　　年　　4 　　月　　29　　日
                                書記官  葉祝君
 附表一：（查獲日期：九十三年十一月二十六日）
┌──┬────────┬───────────────┐
│編號│物品名稱        │備　　　　　　　　　　　　  註│
├──┼────────┼───────────────┤
│ 一 │海洛因一小包    │含第一級第六項毒品海洛因成分，│
│    │                │淨重○點一八公克，空包裝重○點│
│    │                │二二公克。                    │
├──┼────────┼───────────────┤
│ 二 │注射針筒一支    │供施打海洛因用，其上含有無從析│
│    │                │離之海洛因，經送檢驗，呈陽性反│
│    │                │應。                          │
└──┴────────┴───────────────┘
 附表二：（查獲日期：九十三年十二月三十日）
┌──┬────────┬───────────────┐
│編號│物品名稱　　　　│備　　　　　　　　　　　　　註│
├──┼────────┼───────────────┤
│ 一 │海洛因殘渣袋一只│其上含有無從析離之海洛因，經送│
│    │                │檢驗，呈陽性反應。            │
└──┴────────┴───────────────┘
 附表三：（查獲日期：九十四年一月十四日）
┌──┬────────┬───────────────┐
│編號│物品名稱        │備　　　　　　　　　　　　　註│
├──┼────────┼───────────────┤
│ 一 │海洛因一小包    │含第一級第六項毒品海洛因成分，│
│    │                │淨重○點○三公克，空包裝重○點│
│    │                │二三公克。                    │
├──┼────────┼───────────────┤
│ 二 │注射針筒一支    │供施打海洛因用，其上含有無從析│
│    │                │離之海洛因，經送檢驗，呈陽性反│
│    │                │應。                          │
└──┴────────┴───────────────┘
附錄法條：
毒品危害防制條例第十條
施用第一級毒品者，處六月以上五年以下有期徒刑。
施用第二級毒品者，處三年以下有期徒刑。
